【裁判字號】    90,訴,130
【裁判日期】    900612
【裁判案由】    毒品危害防制條例
【裁判全文】
臺灣士林地方法院刑事判決                            九十年度訴字第一三號
    公  訴  人  臺灣士林地方法院檢察署檢察官
    被      告  甲○○
右列被告因違反毒品危害防制條例案件，經檢察官提起公訴 (八十九年度毒偵字第二
七四六號) ，本院判決如左：
    主  文
甲○○連續施用第一級毒品，處有期徒刑壹年。又連續施用第二級毒品，處有期徒刑
伍月。應執行有期徒刑壹年貳月。
扣案之第一級毒品安非他命伍包（驗餘淨重壹肆玖點捌柒捌貳公克）均沒收銷燬之。
    事  實
一、甲○○前因施用毒品案件，經依本院以八十七年度毒聲字第一五三號、第二九二
    號裁定送觀察、勒戒後，認無繼續施用毒品之傾向，由臺灣士林地方法院檢察署
    檢察官於民國八十七年七月三十一日以八十七年度偵字第五二七五號、第六七三
    九號不起訴處分確定。復因施用第一級、第二級毒品案件，經本院以八十八年度
    毒聲字第一六二號送觀察、勒戒後，認有繼續施用毒品之傾向，由臺灣士林地方
    法院檢察署檢察官以八十八年度偵緝字第二六一號、八十八年度偵字第四二一○
    號提起公訴，經本院以八十八年度訴字第三一四號判處有期徒刑七月、四月，定
    應執行刑九月，並以八十八年度毒聲字第八九五號施以強制戒治。惟又基於施用
    第一級毒品及第二級毒品之概括犯意，自八十九年九月某日起至八十九年十一月
    三十日上午七時，在桃園地區及桃園縣八德市住處等地，連續多次以吸食器點火
    加熱燒安非他命使成煙霧施用之施式，非法施用第二級毒品安非他命；另自八十
    九年十一月中起至同年月三十日上午七、八時許，連續多次在同上桃園地區，以
    將第一級毒品海洛因羼入香煙中而以抽煙方式施用毒品海洛因，嗣於八十九年十
    一月三十日下午五時三十分許，為警在臺北縣淡水鎮○○路皇帝廟前查獲，並扣
    得安非他命五包（驗餘淨重一四九點八七八二公克）。
二、案經臺北縣警察局巷蘆洲分局移送臺灣士林地方法院檢察署檢察官偵查起訴。
    理  由
一、右開事實，業經被告於本院審理中坦承不諱。被告尿液經送檢驗結果，發現有煙
    毒（嗎啡）及甲基安非他命陽性反應，而扣案之顆粒五包，經鑑驗結果均含有甲
    基安非他命成份（淨重一五○．一二二一公克，分別取樣○．一七及○．○七三
    九公克（已鑑析用罄），餘一四九．八七八二公克），有憲兵司令部刑事鑑識中
    心九十年二月十九日（九○）綱得字第○一九八四號鑑驗通知書一份在卷可憑，
    被告之自白核與事實相符。被告前因施用毒品案件，經依本院以八十七年度毒聲
    字第一五三號、第二九二號裁定送觀察、勒戒後，認無繼續施用毒品之傾向，由
    臺灣士林地方法院檢察署檢察官於民國八十七年七月三十一日以八十七年度偵字
    第五二七五號、第六七三九號不起訴處分確定。復因施用第一級、第二級毒品案
    件，經本院以八十八年度毒聲字第一六二號送觀察、勒戒後，認有繼續施用毒品
    之傾向，由臺灣士林地方法院檢察署檢察官以八十八年度偵緝字第二六一號、八
    十八年度偵字第四二一○號提起公訴，經本院以八十八年度訴字第三一四號判處
    有期徒刑七月、四月，定應執行刑九月，並以八十八年度毒聲字第八九五號施以
    強制戒治，有台灣高等法院檢察署刑案紀錄簡覆表、台灣士林地方法院檢察署檢
    察官八十七年度偵字第五二七五號、第六七三九號號不起訴處分書、八十八年偵
    緝字第二六一號、第四二一○號起訴書、本院八十八年度訴字第三一四號判決書
    在卷可按，被告三犯毒品危害防制條例之施用毒品罪，應可認定，而有毒品危害
    防制條例第二十條第三項之適用。本案事證明確，被告犯行堪以認定，應依法論
    科。
二、查海洛因、安非他命分別係毒品危害防制條例所謂之第一級及第二級毒品，此為
    該條例第二條第二項第一款、第二款所明定。核被告所為，係犯該條例第十條第
    一項、第二項之施用第一級、第二級毒品罪。起訴書雖未記載該條例第十條第二
    項之施用第二級毒品罪，惟於犯罪事實欄已有記載，顯係漏引，且公訴人於論告
    時已予補充，附此敘明。被告先後多次施用第一級毒品海洛因及第二級毒品安非
    他命之犯行，均時間緊接，犯罪構成要件相同，顯係基於概括之犯意反覆為之，
    均為連續犯，均應依刑法第五十六條規定各論以一罪並加重其刑。起訴書就被告
    自八十九年九月間起及八十九年十一月中起連續施用第二級毒品及第一級毒品之
    犯行雖未論及，惟此部分與已起訴之部分有連續犯裁判上一罪之關係，為起訴效
    力所及，且檢察官於論告時亦已補充，本院自得一併加以審理。被告所犯施用第
    一級毒品與施用第二級毒品二罪間，罪名不同，犯意各別，應予分論併罰。爰審
    酌被告有多次施用毒品紀錄，品行不佳，其施用毒品危害國民身體健康甚鉅，犯
    罪之動機、犯罪所生之危害及犯罪後之態度良好等一切情狀，量處如主文第一項
    所示之刑並定其應執行刑示懲。
三、扣案之安非他命五包（驗餘淨重一四九．八七八二公克）應依毒品危害防制條例
    第十八條第一項規定沒收銷燬之。
據上論結，應依刑事訴訟法第二百九十九條第一項前段，毒品危害防制條例第十條第
第一項、第二項、第十八條第一項、第二十條第三項，刑法第十一條、第五十六條、
第五十一條第五款，判決如主文。
本案經檢察官陳傳宗到庭執行職務。
中    華    民    國        九十    年      六        月      十二      日
                                臺灣士林地方法院刑事第二庭
                                          法  官
右正本證明與原本無異
如不服本判決應於送達後十日內向本院提出上訴狀
                                          書記官
中    華    民    國      八十      年                月              日
附錄本案論罪科刑法條全文
毒品危害防治條例第十條第一項、第二項
施用第一級毒品者，處六月以上五年以下有期徒刑。
施用第二級毒品者，處三年以下有期徒刑。


司法院資訊處製作；財團法人民間司法改革基金會備份。
